臺灣高雄地方法院民事判決　　　　　 110年度雄小字第3323號
原　　　告　成功山水大廈管理委員會

法定代理人　洪春菊　
訴訟代理人　謝美慧　
　　　　　　郭德成　
被　　　告　陳黎芳　

訴訟代理人　陳王淑慧
上列當事人間請求給付管理費事件，本院於民國111 年1 月4 日
言詞辯論終結，判決如下：
    主  文
一、被告應給付原告新臺幣（下同）7 萬3,100 元，及自民國（
    下同）111 年1 月5 日起至清償日止，按週年利率5%計算之
    利息。
二、訴訟費用1,000元由被告負擔。
三、本判決第一項得假執行。
    事實及理由
一、按簡易訴訟之訴狀送達後，原告不得將原訴變更或追加他訴
    ，但請求基礎事實同一者，不在此限；被告於訴之變更或追
    加無異議，而為本案之言詞辯論者，視為同意變更或追加，
    民事訴訟法第436 條第2 項、第255 條第1 項第2 款、第2
    項分別定有明文。本件原告原起訴請求被告應給付原告6 萬
    2,560 元，及自支付命令繕本送達翌日起至清償日止，按年
    息5 ％計算之利息，嗣於訴狀送達後變更聲明為如主文第一
    項所示，核屬擴張應受判決事項之聲明，原告所為訴之變更
    ，合於前述規定，應予准許。
二、原告主張：被告為高雄市○○區○○○路00巷00號7 樓之1
    房屋（下稱系爭房屋）之所有權人，係成功山水大廈（下稱
    系爭大樓）之區分所有權人，依系爭大樓規約第16條規定：
    住家每坪30元、樓上營業使用每坪50元、店面每坪10元。被
    告自102 年6 月起，在系爭房屋設立福德開發有限公司（下
    稱福德公司）每月應繳納管理費1,700 元（計算式：50元×
    34坪＝1,700 元），惟被告自102 年6 月至110 年6 月共計
    95個月，每月均僅繳納管理費1,020 元，於102 年6 月至11
    0 年6 月欠繳之管理費累計達6 萬4,600 元【計算式：（1,
    700-1,020)×95（個月）＝64,600元】，另自110 年7 月至
    110 年11月共計5 個月則是全未繳納管理費，此段期間欠繳
    之管理費共計8,500 元（計算式：1,700 ×5 ＝8,500 ），
    以上欠繳金額合計為7 萬3,100 元（64,600+8,500=73, 100
    ），經原告以存證信函催繳仍未繳納，爰依系爭大樓規約第
    16條及公寓大廈管理條例第21條規定，提起本訴等語。並聲
    明：被告應給付原告7 萬3,100 元，及自111 年1 月5 日至
    清償日止，按年息5 ％計算之利息。
三、被告則以：伊固不爭執自102 年6 月起有於系爭房屋設立福
    德公司之商業登記，但是僅為公司設址登記，並無作為營業
    使用，實際仍為一般住家使用，且依系爭大樓規約第16條規
    定，系爭大樓A 、C 棟屬於辦公大樓管理費應以每坪為50元
    計算，空屋則減半，D 、E 、F 棟屬住家，管理費應以每坪
    30元計算，伊所有系爭房屋屬於D 、E 、F 棟，依系爭規約
    本應以住家標準計費，原告主張被告須以每坪50元繳納，係
    故意針對被告追究管理費之差額，顯然是挾怨報復等語置辯
    ，並聲明：原告之訴駁回。
四、得心證之理由：
㈠、查原告主張：被告為系爭房屋之所有權人，為系爭大樓之區
    分所有權人，系爭房屋總面積為34坪，被告自102 年6 月起
    ，在系爭房屋設立福德公司，被告自102 年6 月起至110 年
    6 月止共95個月，已繳納之管理費為每月1,020 元（30元×
    34坪＝1,020 元），合計上開期間已繳納之管理費為9 萬6,
    900 元，計算式：1,020 ×95＝96,900），且自110 年7 月
    至11月止，則未繳納任何管理費，經原告以存證信函催繳，
    被告並未補繳等情，業據原告提出系爭房屋建物登記謄本、
    福德公司登記資料表、系爭大樓存證信函、公寓大廈管理組
    織報備證明、管理費繳納明細表、系爭房屋信箱照片等件為
    證（見本院卷第13至15頁、17、21至23頁、33至35頁、141
    至145 頁），且為被告所不爭執（見本院卷第93至94頁），
    堪信為真實。
㈡、就原告主張之前揭事實，固為被告所不爭執，惟就原告主張
    ：系爭房屋繳納管理費之標準應按辦公使用之標準計算，即
    每坪50元計算，應為每月1,700 元（34坪×50元=1,700元）
    ，而非住家使用之每坪30元計算之1,020 元( 34坪×30元=1
    ,020元) 等語，則為被告所否認，並抗辯：系爭房屋位於系
    爭大樓D 、E 、F 棟，依系爭大樓規約應按住家使用之每坪
    30元，計算管理費云云，是本件首應就被告所有系爭房屋之
    管理費計算究應按辦公使用之每坪50元或住家使用之每坪30
    元為審究，經查：
  1.按系爭大樓規約第16條第2 項規定：「本大廈管理費收取方
    式依區分所有權人房屋所有權登載之坪數為計算標準（店鋪
    以每戶計算）：（含公共設施）㈠住家（D 、E 、F 棟）：
    每坪25元。辦公使用（A 、C 棟）：每坪50元，空屋則減半
    為25元。」、第22條規定：「管理費之收費標準，每年於大
    會前由管理委員會檢討，提報區分所有權人大會同意後實施
    。」（見本院卷第104 至106 頁），又依原告所提出系爭大
    樓110 年度區分所有權人會議決議內容：「收費標準如下：
    住家每坪/ 月新台幣30元、辦公（公司）：每坪/ 月新台幣
    50元。店鋪：每坪/ 月新台幣10元。（五）以上實質收費標
    準沿用自民國98年至今110 年各年度區分所有權人會議決議
    內容所載，做就規約內容文字上更正，收費標準無變動之。
    」等語，有系爭決議會議紀錄在卷可稽（見本院卷第119 至
    125 頁）。
  2.由前揭系爭大樓規約、區分所有權人會議決議之內容觀之，
    系爭大樓之管理費收費標準自98年後如為住家管理費為30元
    ，如為辦公使用為50元，已不因為大樓位置位於系爭大樓A
    、C 棟或D 、E 、F 棟而有別。又系爭房屋設有福德公司商
    業登記一事，為兩造所不爭執（見本院卷第93頁），則原告
    主張系爭房屋之管理費收費標準，依系爭大樓規約及區分所
    有權人會議決議，應按辦公使用即每坪50元計算等語，洵屬
    有據，至被告辯稱：伊所有系爭房屋位於系爭大樓D 、E 、
    F 棟不論是否作為辦公使用，均不得依辦公使用之管理費50
    元計算收費標準云云，則無可採。
㈢、被告又抗辯：系爭房屋雖有作為福德公司商業登記設立之地
    址，但實際並未作為辦公使用，僅作為住家使用云云，惟按
    按當事人主張有利於己之事實者，就其事實有舉證之責任，
    民事訴訟法第277 條定有明文。準此，應由被告就系爭房屋
    實際僅作為住家使用之有利於己事實，負舉證之責，惟關此
    部分事實，被告全未舉證以實其說，自難認為可採。
㈣、按區分所有權人或住戶積欠應繳納之公共基金或應分擔或其
    他應負擔之費用已逾二期或達相當金額，經定相當期間催告
    仍不給付者，管理負責人或管理委員會得訴請法院命其給付
    應繳之金額及遲延利息，公寓大廈管理條例第21條定有明文
    。查系爭房屋之管理費，依系爭大樓規約及區分所有人會議
    決議，應按辦公使用之管理費收費標準即每月每坪50元，已
    如前述，則以系爭房屋為34坪計算，每月應繳之管理費為1,
    700 元( 計算式：50元×34坪＝1,700 元) ，被告於於102
    年6 月至110 年11月止（共100 個月）應繳納之管理費共計
    為17萬元（計算式：1,700 元×100 個月=170,000元），扣
    除兩造不爭執原告自102 年6 月至110 年6 月止（共95個月
    ）已繳納之管理費共計9 萬6,900 元（計算式：1,020 元×
    95個月=96,900 元），應為7 萬3,100 元（計算式：170,00
    0 元-96,90 0元=7,3100 元），則原告主張被告應補繳之管
    理費為7 萬3,100 元，即屬有據。
五、綜上所述，原告依公寓大廈管理條例第21條規定、系爭大樓
    規約第16條，請求被告給付7 萬3,100 元及自擴張請求之翌
    日即111 年1 月5 日（見本院卷第94頁）起至清償日止，按
    週年利率5%計算之利息，為有理由，應予准許。
六、本件訴訟標的金額未逾10萬元，係適用小額訴訟程序而為被
    告敗訴之判決，應依職權宣告假執行，併確定訴訟費用額。
七、結論：本件原告之訴為有理由，依民事訴訟法第78條、第43
    6 條之19第1 項、第436 條之20，判決如主文。
中    華    民    國   111    年    1     月    25    日
                  高雄簡易庭  法      官  林綉君
以上正本係照原本作成。
如不服本判決，應於送達後20日內，向本院提出上訴狀並表明上
訴理由，如於本判決宣示後送達前提起上訴者，應於判決送達後
20日內補提上訴理由書（須附繕本）。惟本件係適用小額訴訟程
序之判決，上訴之理由，非以其違背法令為理由，不得為之，民
事訴訟法第436條之24第2項定有明文。從而，提起上訴時，應於
上訴狀或上訴理由書內記載上訴理由，表明民事訴訟法第436 條
之25所規定之各款事項。
中    華    民    國   111    年    1     月    25    日
                              書  記  官  羅崔萍